臺灣高等法院交通法庭刑事判決　　　　　　　　　九十一年度交上易字第一三二號
　　上　訴　人　臺灣板橋地方法院檢察署檢察官
　　上　訴　人
　　即　被　告　乙○○
右上訴人因被告過失傷害案件，不服臺灣板橋地方法院九十年度交易字第五五二號，
中華民國九十一年三月六日第一審判決（起訴案號：臺灣板橋地方法院檢察署九十年
度偵字第一六一一四號）提起上訴，本院判決如左：
    主  文
上訴駁回。
    事實及理由
一、本案經本院審理結果，認第一審判決以上訴人即被告乙○○犯刑法第二百八十四
    條第一項前段之過失傷害罪。同時審酌被告平日素行、過失程度、所生危害及犯
    後態度等一切情狀，處有期徒刑二月，如易科罰金，以三百元折算一日。認事用
    法及量刑均無不當，應予維持，並引用第一審判決書記載之事實、證據及理由（
    如附件）。
二、公訴人上訴以：被告對告訴人傷勢從不聞問，始終無意賠償告訴人，原審量處有
    期徒刑二月，自屬輕判。被告上訴意旨以：被告行經肇事路口，已停車看清有無
    來車，係告訴人未注意車前情況，以致撞及被告機車。且當時告訴人係行駛在後
    ，竟未依規定鳴按喇叭或閃燈向被告示警，即貿然超車，行進中復未保持安全距
    離，因而撞上被告機車左側，自應由告訴人承擔肇事責任。另被告於事發後，主
    動向警方報案，符合自首之要件，亦應依刑法第六十二條前段減輕其刑等語。
三、惟查：被告於九十年七月二十三日凌晨一時三十分許，駕駛ＥＷ─九五四七號自
    用小客車，在三重市○○街二十九號前劃有分向限制線禁止迴車之路段，因疏於
    注意顯示左轉燈光或手勢，及看清無來往車輛，即違規迴轉，致撞及告訴人甲○
    ○騎乘ＫＥＩ─二三八號機車，使告訴人受傷等情，業據原審認定無誤，並詳載
    理由依據；且被告於本院調查時亦坦承當時因欲停車，因見道路左側有一停車位
    ，乃於道路中逕行左轉。則被告於劃有分向限制線禁止迴車之路段，違規迴轉，
    自為告訴人所無從預防。足見本件肇事原因，確係被告違規迴轉所致無疑。被告
    上訴指稱，告訴人未依規定超車及保持安全距離，為本件車禍原因，顯無可採。
    再原審審酌被告過失程度、告訴人傷勢、現未與告訴人達成民事和解賠償，及被
    告於肇事後向警局自首等一切情狀，量處有期徒刑二月，自屬妥適。而被告與告
    訴人於原審同意以三萬元和解，被告猶未履行，係屬民事求償問題，尚不得以之
    為被告加重其刑之原因。公訴人及被告上訴，指摘原審量刑過輕、過重，均無理
    由，應予駁回。
四、被告經合法傳喚，無正當理由不到庭，爰不待其陳述，逕行判決。
據上論斷，應依刑事訴訟法第三百七十三條、第三百六十八條、第三百七十一條，判
決如主文。
本案經檢察官陳明光到庭執行職務。
中     華     民     國    九 十 一    年       五      月    三  十    日
                              臺灣高等法院交通法庭
                                  審判長法  官  陳  祐  輔
                                        法  官  洪  昌  宏
                                        法  官  陳  國  文
右正本證明與原本無異。
不得上訴。
                                        書記官  蔡  棟  樑
中     華     民     國    九 十 一    年       五      月    三 十     日
附錄：本案論罪科刑法條全文
刑法第二百八十四條第一項前段：
因過失傷害人者，處六月以下有期徒刑、拘役或五百元以下罰金。致重傷者，處一年
以下有期徒刑、拘役或五百元下罰金。
從事業務之人，因業務之過失傷害人者，處一年以下有期徒刑、拘役或一千元以下罰
金。致重傷者，處三年以下有期徒刑、拘役或二千元以下罰金。
附件
臺灣板橋地方法院刑事判決                          九十年度交易字第五五二號
    公  訴  人  臺灣板橋地方法院檢察署檢察官
    被      告  乙○○  男二十一歲（民國○○○年○月○日生）
                        住臺北市○○區○○路一００號十樓之二
                        身分證統一編號：Ｚ000000000號
右列被告因過失傷害案件，經檢察官提起公訴（九十年度偵字第一六一一四號），本
院判決如左：
    主  文
乙○○因過失傷害人，處有期徒刑貳月，如易科罰金，以參佰元折算壹日。
    事  實
一、乙○○於民國九十年七月二十三日凌晨一時三十分許，駕駛車牌號碼ＥＷ─九五
    四七號自用小客車，沿臺北縣三重市○○路○段，往仁愛街方向行駛，途經該路
    二十九號前，應注意汽車迴車時在劃有分向限制線之路段，不得迴車，且迴車前
    應暫停並顯示左轉燈光或手勢，看清無來往車輛，並注意行人通過，始得迴轉，
    而依當時天候、路況及其智識能力良好，並無不能注意情形，竟疏未注意，於該
    劃有雙黃線（分向限制線）之路段竟違規暫停欲行迴轉，其車頭並已左偏，此時
    適由甲○○騎乘ＫＥＩ─二三八號機車見狀欲往其左側超越行駛，乙○○因而閃
    煞不及致其小客車左前車輪與甲○○機車發生擦撞致其人車倒地滑行，造成甲○
    ○因此受有多處擦滅傷及瘀血：臉右頰一乘二公分、右肩三乘三公分、右
    腹三乘三公分、右肘四乘三公分、右足六點五乘一公分、右下肢五乘五公分
    之傷害。而乙○○於肇事後即向警報案並表示係其肇事而自首，進而接受本件裁
    判。
二、案經甲○○訴由臺北縣警察局三重分局報請臺灣板橋地方法院檢察署檢察官偵查
    起訴。
    理  由
一、訊據被告乙○○對於右揭時地在劃有分向限制線路段，違規迴轉之過失駕駛行為
    因而肇事之事實已自白不諱，核與告訴人甲○○指述之情節相符，並有道路交通
    事故調查報告表、肇事現場草圖各一紙、現場路況相片五幀在卷可資佐證。按汽
    車迴車時，劃有分向限制線之路段，不得迴車；且汽車迴車前，應暫停並顯示左
    轉燈光或手勢，看清無來往車輛，並注意行人通過，始得迴轉，道路交通安全規
    則第一百零六條第二、五款分別定有明文，被告行經上開劃有分向限制線路段違
    規迴轉，又疏未注意看清同向後側並無來車始可迴轉，即冒然搶先左偏迴轉，而
    依當時天候、路況及其智識能力均屬良好，已據其於警訊所自承，並無不能注意
    情形，被告應注意能注意而未注意，其有過失至為明顯。而本院車禍經送請臺灣
    省臺北縣區車輛行車事故鑑定委員會鑑定結果，亦認被告違規迴轉為肇事主因，
    告訴人並無肇事因素，有該會北鑑字第九○一九八九號鑑定意見會在卷可參，而
    告訴人因本件車禍受有如事實欄所述傷害，有告訴人所提出之診斷證明書一紙在
    卷可憑，被告過失行為與告訴人之傷害間顯具有相當因果關係，從而本件事證已
    甚明確，被告犯行堪以認定。
二、核被告因駕駛過失致告訴人受有傷害，所為係犯刑法第二百八十四條第一項前段
    之因過失傷害人罪。又被告於肇事後即向警報案並表示係其肇事而自首，有警員
    陳添權出具之自首調查表一紙在卷可憑，其自首進而接受本件裁判，為對於未發
    覺之罪自首而受裁判，應依法減輕其刑。爰審酌本件車禍被告之過失程度、所生
    之危害、肇事後之態度及事後仍尚未與告訴人達成民事和解賠償及其他一切情狀
    ，判處如主文所示之刑，並諭知其易科罰金之折算標準。
據上論斷，應依刑事訴訟法第二百九十九條第一項前段、刑法第二百八十四條第一項
前段、第六十二條前段、第四十一條第一項前段，罰金罰鍰提高標準條例第一條前段
、第二條，判決如主文。
本案經檢察官許智評到庭執行職務
中      華      民      國      九十一      年      三      月    六    日
                                  臺灣板橋地方法院交通法庭
                                          法  官  朱 耀 平
右正本證明與原本無異。
如不服本判決，應於判決送達後十日內，向本院提出上訴狀。
                                          書記官  黃 炎 煌
中      華      民      國      九十一      年      三      月    八    日
附錄本案論罪科刑法條全文：
刑法第二百八十四條
因過失傷害人者，處六月以下有期徒刑、拘役或五百元以下罰金。致重傷者，處一年
以下有期徒刑、拘役或五百元下罰金。
從事業務之人，因業務上之過失傷害人者，處一年以下有期徒刑、拘役或一千元以下
罰金。致重傷者，處三年以下有期徒刑、拘役或二千元以下罰金。
